最高法院刑事判決　　　　　　　　　 111年度台上字第2723號
　　　　　　　　　　　　　　　　　 111年度台上字第2724號
　　　　　　　　　　　　　　　　　 111年度台上字第2725號
　　　　　　　　　　　　　　　　　 111年度台上字第2726號 
上　訴　人　盧建豪


　　　　　　莊朝棟



　　　　　　洪千懿



上列上訴人等因加重詐欺案件，不服臺灣高等法院臺南分院中華
民國110 年12月30日第二審判決（110 年度上訴字第1033號、11
0 年度金上訴字第1034至1036號，起訴案號：臺灣嘉義地方檢察
署109 年度偵字第8318號，追加起訴案號：同署110 年度偵字第
1054、1410號、110 年度蒞追字第3 號），提起上訴，本院判決
如下：
    主  文
上訴駁回。
    理  由
壹、上訴人盧建豪、洪千懿部分
一、按刑事訴訟法第377 條規定，上訴於第三審法院，非以判決
    違背法令為理由，不得為之。是提起第三審上訴，應以原判
    決違背法令為理由，係屬法定要件。如果上訴理由書狀並未
    依據卷內訴訟資料，具體指摘原判決不適用何種法則或如何
    適用不當，或所指摘原判決違法情事，顯與法律規定得為第
    三審上訴理由之違法情形，不相適合時，均應認其上訴為違
    背法律上之程式，予以駁回。
二、本件原判決撤銷第一審關於盧建豪如其附表編號1 、2 所示
    、洪千懿如其附表編號2 所示部分之科刑判決，改判各依想
    像競合犯，從一重論處（一）盧建豪如原判決附表編號1 所
    示三人以上共同以網際網路對公眾散布而犯詐欺取財（尚犯
    參與犯罪組織）、編號2 所示三人以上共同犯詐欺取財（尚
    犯一般洗錢）各罪刑，（二）洪千懿如原判決附表編號2 所
    示三人以上共同犯詐欺取財（尚犯一般洗錢）各罪刑。另維
    持第一審（一）依想像競合犯，從一重論處盧建豪如原判決
    附表編號3 所示三人以上共同犯詐欺取財（尚犯一般洗錢）
    罪刑及為相關沒收宣告，（二）１、論處洪千懿如原判決附
    表編號1 所示三人以上共同以網際網路對公眾散布而犯詐欺
    取財罪刑，２、依想像競合犯，從一重論處洪千懿如原判決
    附表編號3 所示三人以上共同犯詐欺取財（尚犯一般洗錢）
    罪刑及為相關沒收宣告之判決，駁回該部分在第二審之上訴
    。已詳敘認定犯罪事實所憑證據及理由。並對盧建豪、洪千
    懿之任意性自白，如何與事實相符，為可採信，依據卷內資
    料予以說明。
三、量刑、定應執行刑及緩刑之宣告，均屬為裁判之法院裁量之
    職權。原判決已敘明第一審判決就盧建豪如其附表編號3 所
    示三人以上共同犯詐欺取財罪及洪千懿如其附表編號1 所示
    三人以上共同以網際網路對公眾散布而犯詐欺取財罪、編號
    3 所示三人以上共同犯詐欺取財罪，對於盧建豪三人以上共
    同犯詐欺取財罪部分，依刑法第62條自首規定減輕其刑後，
    以其等之責任為基礎，分別具體斟酌刑法第57條所列各款事
    項而為量刑（包括盧建豪、洪千懿參與本件詐騙集團犯罪組
    織，盧建豪擔任取簿及領款車手，洪千懿擔任居中傳遞指示
    及向車手收取財物之角色，均非集團核心人物，參與之程度
    非深，且實際犯罪所得非鉅，復於犯後自白全部犯行，包括
    坦承洗錢罪等情狀），並無不當，予以維持。並就盧建豪如
    原判決附表編號1 所示三人以上共同以網際網路對公眾散布
    而犯詐欺取財、編號2 所示三人以上共同犯詐欺取財各罪，
    及洪千懿如原判決附表編號2 所示三人以上共同犯詐欺取財
    罪，對於盧建豪三人以上共同犯詐欺取財罪部分，依刑法第
    62條自首規定減輕其刑後，以其等之責任為基礎，具體斟酌
    刑法第57條所列各款事項（包括盧建豪、洪千懿參與本件詐
    騙集團犯罪組織，盧建豪擔任取簿及領款車手，洪千懿擔任
    居中傳遞指示及向車手收取財物之角色，均非集團核心人物
    ，參與之程度非深，且實際犯罪所得非鉅，復於犯後自白犯
    行，態度良好，且盧建豪已賠償告訴人胡鈺珠新臺幣〔下同
    〕4 千元並表達道歉之意，及盧建豪、洪千懿業與告訴人凌
    春暉達成和解，並已先各給付1 萬元等情狀）而為量刑，及
    依刑法第51條第5 款規定，定其等應執行之刑。既未逾越法
    定刑度，亦無違背公平正義之情形，均屬量刑裁量職權之適
    法行使，尚難指為違法。盧建豪、洪千懿上訴意旨以：原審
    漏未審酌其等因一時失慮，加入詐騙集團，皆非詐騙集團核
    心人物，犯後均坦承犯行，並盡力與告訴人等和解，符合「
    法院加強緩刑宣告實施要點」之規定等情，指摘原判決量刑
    及定應執行刑違法，皆係對原審量刑裁量之職權行使及原判
    決已斟酌說明之事項，依憑己意而為指摘，俱非適法上訴第
    三審之理由。
四、依上所述，此部分上訴均違背法律上之程式，皆應予駁回。
貳、上訴人莊朝棟部分
一、按第三審上訴書狀，應敘述上訴之理由，其未敘述者，得於
    提起上訴後20日內補提理由書於原審法院，已逾上述期間，
    而於第三審法院未判決前仍未提出上訴理由書狀者，第三審
    法院應以判決駁回之，刑事訴訟法第382 條第1 項、第395
    條後段規定甚明。
二、原判決是維持第一審關於（一）論處莊朝棟如其附表編號1
    所示三人以上共同以網際網路對公眾散布而犯詐欺取財罪刑
    ，（二）各依想像競合犯，從一重論處莊朝棟如其附表編號
    2 、3 所示三人以上共同犯詐欺取財（尚犯一般洗錢）各罪
    刑及為相關沒收宣告部分之判決，駁回其在第二審之上訴。
    其於民國111 年1 月27日提起上訴，並未敘述理由，迄今逾
    期已久，本院未判決前仍未提出，依上開規定，其上訴為不
    合法，應予駁回。
據上論結，應依刑事訴訟法第395 條，判決如主文。
中    華    民    國   111    年    6     月    1     日
                  刑事第六庭審判長法  官  李  英  勇  
                                  法  官  洪  兆  隆  
                                  法  官  吳  冠  霆  
                                  法  官  邱  忠  義  
                                  法  官  楊  智  勝  
本件正本證明與原本無異
                                  書記官
中    華    民    國   111    年    6     月    6     日